臺灣臺中地方法院刑事判決　　　　　　　　　　　　九十三年度訴字第一五二二號
　　公　訴　人　臺灣臺中地方法院檢察署檢察官
　　被　　　告　甲○○
右列被告因毒品危害防制條例案件，經檢察官提起公訴（九十三年度毒偵字第一八八
七號）及移
為有罪之陳述，本院合議庭裁定以簡式審判程序判決如左：
    主  文
甲○○連續施用第一級毒品，累犯，處有期徒刑捌月；扣案之海洛因陸包（其中壹包
驗後淨重零點貳伍公克、空包裝重零點貳柒公克，法務部調查局註明ＨＲ（＋）包
驗後淨重壹點陸公克、空包裝重零點陸伍公克，法務部調查局註明２、３共貳包驗
後淨重貳點玖零公克、空包裝重零點捌捌公克），沒收銷燬之；扣案之注射針筒壹支
，沒收之。又施用第二級毒品，累犯，處有期徒刑伍月。應執行有期徒刑壹年；扣案
之海洛因陸包（其中壹包驗後淨重零點貳伍公克、空包裝重零點貳柒公克，法務部調
查局註明ＨＲ（＋）包驗後淨重壹點陸公克，法務部調查局註明２、３貳包驗後
淨重貳點玖零公克、空包裝重零點捌捌公克），沒收銷燬之；扣案之注射針筒壹支，
沒收之。
    犯罪事實
一、甲○○曾於民國九十年間因施用第一、二級毒品案件，經本院以九十年度訴字第
    二○九○號分別判處有期徒刑九月及三月，合併應執行有期徒刑十一月確定，指
    揮書執畢日期為九十二年七月二十七日，於九十二年七月三日縮刑期滿執行完畢
    。復於九十年間因施用毒品案件，經依本院裁定送觀察、勒戒後認有繼續施用毒
    品之傾向，再依本院裁定令入戒治處所施以強制戒治，而於九十一年八月二十八
    日戒治期滿釋放。詎甲○○仍不知悔改，復基於施用第一級毒品海洛因之概括犯
    意，自九十二年十月間某日某時起至九十三年十月三日十時三十分許止，分別在
    其臺中縣豐原市○○路二二九巷十一號住處及臺中縣豐原市○○路與榮春街口之
    土地公廟等處，以針筒注射之方式，每天二次，連續施用第一級毒品海洛因多次
    。另基於施用第二級毒品安非他命之犯意，於九十三年五月二十七日下午某時，
    在前開臺中縣豐原市○○路二二九巷十一號住處，以將安非他命置入玻璃球點燃
    吸食之方式，施用安非他命一次。嗣於九十三年五月二十九日下午三時五十分許
    ，在臺中縣豐原市○○街六十巷七號前，先經警在綽號「阿寶」姓名年籍不詳之
    成年男子所駕駛之車牌號碼○Ｇ─二一一七號自用小客車內查獲，復於九十三年
    十月四日下午二時三十分許，在臺中縣豐原市○○路六八號前為警查獲。
二、案經臺中縣警察局豐原分局報請臺灣臺中地方法院檢察署檢察官偵查起訴及該署
    檢察官移送併辦，被告於準備程序就被訴事實為有罪之陳述，本院合議庭裁定以
    簡式審判程序審理。
    理  由
一、訊據被告甲○○對於右揭事實坦承不諱，並有現場照片四張、扣案證物照片十四
    張、現場圖一張附於偵查卷可稽，復有扣案之海洛因六包、注射針筒一支可資佐
    證。且被告為警查獲所採集之尿液經送檢驗結果，分別呈甲基安非他命、嗎啡（
    海洛因之代謝物）陽性反應，此有中山醫學大學附設醫院藥物濫用檢測中心出具
    尿液檢驗報告二份附於本院卷及偵查卷可按。查被告曾於九十年間因施用毒品案
    件，經依本院裁定送觀察、勒戒後認有繼續施用毒品之傾向，再依本院裁定令入
    戒治處所施以強制戒治，而於九十一年八月二十八日戒治期滿，此有臺灣高等法
  院被告全國前案紀錄表及臺灣臺中地方法院檢察署刑案資料查註紀錄表各一份在
    卷可參，其於觀察勒戒或強制戒治執行完畢後五年內再犯本件施用毒品罪，依毒
    品危害防制條例第二十三條第二項之規定，即應依法追訴。被告之自白核與事實
    相符，事證明確，其犯行洵堪認定。
二、查被告上開連續施用第一級毒品之犯罪行為，雖其中部分行為係於毒品危害防制
    條例九十三年一月九日修正公布前所為，然被告於九十三年一月九日以後仍連續
    犯同一之罪，即應依修正後之毒品危害防制條例處斷，無適用刑法第二條第一項
    但書。核被告所為，係犯毒品危害防制條例第十條第一項施用第一級毒品罪及同
    條例第十條第二項施用第二級毒品罪。被告為供施用而持有第一級毒品海洛因及
    第二級毒品安非他命，其持有之低度行為，已為施用之高度行為所吸收，不另論
    罪。被告先後多次施用海洛因犯行，時間緊接，犯罪構成要件相同，顯係基於概
    括犯意為之，應依刑法第五十六條連續犯之規定論以一罪，並加重其刑。被告所
    犯上開二罪間，犯意各別，構成要件互殊，罪名有異，應予分論併罰。又被告前
    因違反毒品危害防制條例案件，經法院定執行刑為有期徒刑十一月確定，於九十
    二年七月三日縮刑期滿執行完畢，有上開被告全國前案紀錄表可參，其於有期徒
    刑執行完畢五年內再犯本件有期徒刑以上之數罪，為累犯，應依法就其施用第二
    級毒品罪部分加重其刑及就施用第一級毒品罪部分遞加重其刑。爰審酌被告前因
    施用毒品犯行曾經觀察、勒戒，竟又再施用毒品不輟，無視於毒品對於自身健康
    之戕害及國家對於杜絕毒品犯罪之禁令，惡性非輕，且被告坦承犯行，犯後態度
    尚稱良好，再本於施用毒品犯罪之人，亦為「病人」之考量等一切情狀，分別量
    處如主文所示之刑，並定其應執行刑。末查，扣案之第一級毒品海洛因六包（其
    中一包驗後淨重零點二五公克、空包裝重零點二七公克，法務部調查局註明ＨＲ
    （＋）三包驗後淨重一點三六公克、空包裝重零點六五公克，法務部調查局註明
    ２、３共二包驗後淨重二點九零公克、空包裝重零點八八公克），為毒品危害防
    制條例第二條第二項第一、二款所指之毒品，爰依同條例第十八條第一項前段規
    定，不問屬於犯人與否，均宣告沒收銷燬之。另扣案之注射針筒一支，為被告所
    有，供其施用海洛因所用之物，業據被告供明在卷，爰依刑法第三十八條第一項
    第二款規定宣告沒收之。至另扣案之白粉一包（標示註明「Ｈ（一）」，淨重五
    點三七公克，空包裝重零點六九公克），經檢驗結果未發現含法定毒品成分，有
    法務部調查局九十三年八月十三日調科壹字第一二○○一三九九○號鑑定通知書
    一份在卷可稽，核非專供施用毒品使用之物或違禁物，爰不為沒收之諭知，附此
    敘明。
三、九十三年度毒偵字第三九六一號移送併辦部分，雖未經起訴，然因與本件所起訴
    者具有連續犯之裁判上一罪關係，屬同一案件，亦為起訴效力所及，故本院併予
    審酌。
據上論斷，應依刑事訴訟法第二百七十三條之一第一項、第二百九十九條第一項前段
，毒品危害防制條例第十條第一項、第二項、第十八條第一項前段，刑法第十一條、
第五十六條、第四十七條、第五十一條第五款、第三十八條第一項第二款，判決如主
文。
本案經檢察官葉芳如到庭執行職務。
中      華      民      國      九十三    年    十二    月      九      日
                                    臺灣臺中地方法院刑事第六庭
                                        法  官    戴  博  誠
右正本證明與原本無異。
如不服本判決，應於判決送達後十日內向本院提出上訴狀，上訴於臺灣高等法院臺中
分院( 須附繕本 )。
                                        書記官
中      華      民      國      九十三    年    十二    月      十      日
附錄本案論罪科刑法條全文
毒品危害防制條例第十條
施用第一級毒品者，處六月以上五年以下有期徒刑。
施用第二級毒品者，處三年以下有期徒刑。
